臺灣高等法院臺中分院交通事件裁定　 100年度交抗字第1077號
抗　告　人　袁郁凱
即受處分人
上列抗告人即受處分人因違反道路交通管理處罰條例聲明異議案
件，不服臺灣南投地方法院民國100年10月31日所為裁定（100年
度交聲字第15號、第16號），提起抗告，本院裁定如下：
    主  文
抗告駁回。
    理  由
一、本案經本院審理結果，認原審裁定認事用法均無不當，應予
    維持，並引用原審裁定書記載之事實、證據及理由（如附件
    ）。
二、抗告意旨略稱：抗告人於今年7月初開始收到超速罰單後，
    已知該地點有超速照相，也有遵守速限，但在7月22日、24
    日還收到超速單，為此不服提起抗告等語。
三、按道路交通管理處罰條例所稱之車輛，係指在道路上以原動
    機行駛之汽車（包括機器腳踏車）或以人力、獸力行駛之車
    輛。此觀同條例第3條第8款規定即明。而行車速度，依速限
    標誌或標線之規定。汽車駕駛人，行車速度，超過規定之最
    高時速，或低於規定之最低時速，除有道路交通管理處罰條
    例第43條第1項第2款情形外，處新臺幣（下同）1200元以上
    2400元以下罰鍰，並記違規點數1點。道路交通安全規則第
    93條第1項前段，道路交通管理處罰條例第40條、第63條第1
    項第1款分別定有明文。又駕駛人行車速度，超過規定之最
    高時速未滿20公里，而在期限內繳納或到案聽候裁決者，機
    器腳踏車處1200元罰鍰，記違規點數1點；駕駛人行車速度
    ，超過規定之最高時速20公里以上未滿40公里，而在期限內
    繳納或到案聽候裁決者，機器腳踏車處1400元罰鍰，記違規
    點數1點。亦為違反道路交通管理事件統一裁罰基準表所明
    定。
四、經查：抗告人即受處分人袁郁凱（下稱抗告人）騎乘車牌號
    碼G3J-637號普通重型機車，於原裁定附表所示之違規時間
    ，在原裁定附表所示之違規地點，各因原裁定附表所示之違
    規事實，為警製單舉發之事實，有臺中市政府警察局中市警
    交字第G1H338403號、第G1H334850號舉發違反道路交通管理
    事件通知單各1紙及採證照片2張在卷可稽。而本件2次測定
    上開車輛行速之雷達測速儀，廠牌：Information Field、
    規格：24.165 GHz（K-Band）照相式、型號主機：IF-SPEED
    、器號主機：SP-2907、檢定合格單號碼：J0GA0000000A、
    JOGA0000000B，並由經濟部標準檢驗局於民國100年4月11日
    檢定合格，有效期限至101年4月30日止，有經濟部標準檢驗
    局雷達測速儀檢定合格證書影本1紙附卷為憑，據此可知該
    雷達測速儀尚在檢定合格有效期限內，其準確度及正確性應
    認無疑。復觀卷內採證照片2張顯示之日期、時間、地點、
    車速、速限、主機、序號、證號等內容，亦均屬完整確實。
    是抗告人確有原裁定附表所示之各該交通違規行為，應堪認
    定，原處分機關據以裁罰，自屬正當。
五、抗告人所提抗告理由，於原審法院聲明異議時均已提出，其
    抗辯理由如何為法院所不採，業據原審裁定記載甚詳，本院
    審酌原審裁定理由，認其事實之認定、理由之採擇，於相關
    證據法則、經驗法則、論理法則俱無違背。抗告人仍執前詞
    指摘原裁定不當，其抗告為無理由，應予駁回。
六、據上論斷，應依道路交通事件處理辦法第25條，刑事訴訟法
    第412條，裁定如主文。
中    華    民    國   100    年    12    月    20    日
                  交通法庭  審判長法  官  李 文 雄
                                  法  官  蔡王金全
                                  法  官  黃 小 琴
以上正本證明與原本無異。
不得再抗告。
                                  書記官  林 元 威
中    華    民    國   100    年    12    月    20    日